【裁判字號】    99,訴,2
【裁判日期】    990129
【裁判案由】    違反毒品危害防制條例
【裁判全文】
臺灣臺南地方法院刑事判決                 99年度訴字第2號
公  訴  人  臺灣臺南地方法院檢察署檢察官
被      告  甲○○
上列被告因違反毒品危害防制條例案件，經檢察官提起公訴（九
十八年度毒偵字第二四一五號），被告於本院準備程序進行中，
就被訴事實為有罪之陳述，經本院合議庭裁定由受命法官獨任進
行簡式審判程序，判決如下：
    主  文
甲○○施用第一級毒品，累犯，處有期徒刑玖月。扣案第一級毒
品海洛因壹包（檢驗前淨重零點零玖伍公克、檢驗後淨重零點零
捌陸公克）併同難以析離之分裝袋壹只沒收銷燬之，扣案針筒壹
支沒收。
    事實及理由
壹、程序事項
  一、查被告甲○○所違反毒品危害防制條例案件，係死刑、無
      期徒刑、最輕本刑為三年以上有期徒刑以外之罪，其於準
      備程序中就被訴事實為有罪之陳述，經法官告知簡式審判
      程序之旨，並聽取公訴人及被告之意見後，由本院合議庭
      裁定由受命法官獨任進行簡式審判程序，合先敘明。
  二、次按適用簡式審判程序之有罪判決書之製作，準用第四百
      五十四條之規定，刑事訴訟法第三百十條之二定有明文。
      本件經合議庭裁定由受命法官獨任進行簡式審判程序，爰
      依照前開法律規定，準用刑事訴訟法第四百五十四條為判
      決書之製作，先予敘明。
貳、實體事項
  一、本件犯罪事實、證據及應適用之法條除引用檢察官起訴書
      之記載（如附件）外，就犯罪事實及證據部分分別更正及
      補充如下：
  （一）犯罪事實部分：
        第八行：於民國九十八年十二月二十三日下午二時至三
        時許間，在其住處，以注射方式施用第一級毒品海洛因
        。
  （二）證據部分：
    １、被告於本院準備程序訊問及審理之自白（見本院九十九
        年一月十九日準備程序筆錄及同日審判筆錄參照）。
    ２、按毒品危害防制條例第二十一條規定：犯毒品危害防制
        條例第十條之罪者，於犯罪未發覺前，自動向行政院衛
        生署指定之醫療機構請求治療，而於治療中經查獲之被
        告，應由檢察官為不起訴之處分。該條例第二十一條第
        二項所稱「依前項規定治療中經查獲」，係指依該條第
        一項規定，犯同條例第十條之罪者，於犯罪未發覺前，
        自動向行政院衛生署指定之醫療機構請求治療，而於治
        療中始經查獲該項未發覺之犯罪而言，於治療中再犯施
        用毒品之罪而被查獲者，並不包括在內（最高法院九十
        七年度臺上字第一八九三號判決意旨參照）。本件被告
        雖於本院審理中提出其於九十七年六月三十日起即在國
        立成功大學醫學院附設醫院以自費方式服用美沙冬藥物
        治療毒癮，並有被告提出之診斷證書一紙附卷可憑，然
        被告既於治療中之九十八年十月二十三日再因施用第一
        級毒品海洛因而為警查獲，自無前揭毒品危害防制條例
        第二十一條第二項規定之適用，附此說明。
    ３、查被告前於九十三年間因施用毒品違反毒品危害防制條
        例案件，經本院以九十三年毒聲字第四五四號裁定令入
        勒戒處所觀察勒戒，並因認無繼續施用毒品傾向，由臺
        灣臺南地方法院檢察署檢察官以九十三年毒偵字第八四
        一號為不起訴處分確定，復於九十四年間仍施用毒品違
        反上開條例案件，經本院於九十五年二月七日以九十四
        年訴字第一四七五號判決有期徒刑八月確定，嗣經減刑
        ，於九十五年十二月十七日執行完畢出監等情，有臺灣
        高等法院被告前案紀錄表一份在卷可憑，則被告經觀察
        勒戒及經判刑入監徒刑執行完畢釋放後，五年內再犯本
        案毒品危害防制條例第十條之罪，應依法追訴、審判。
        本案事證明確，被告犯行洵堪認定。
  二、查海洛因依其成癮性、濫用性及對社會危害性之程度，已
      為毒品危害防制條例第二條第二項第一款列為第一級毒品
      。核被告甲○○所為，係犯毒品危害防制條例第十條第一
      項施用第一級毒品罪。其施用時非法持有第一級毒品海洛
      因之低度行為，為其施用之高度行為所吸收，不另論罪。
      再被告有如起訴書犯罪事實欄所述之前案科刑及執行完畢
      之紀錄，有卷附臺灣高等法院被告前案紀錄表可稽，其受
      有期徒刑之執行完畢，五年以內故意再犯本件有期徒刑以
      上之罪，依刑法第四十七條第一項規定為累犯，應依法各
      加重其刑。爰審酌被告前因施用毒品經送觀察勒戒之治療
      程序及經判處徒刑入監執行完畢後，甫出監未久即又再施
      用毒品，顯未認清毒品戕害身心之惡，不思戒絕革除惡習
      ，仍為本案犯行，顯然其意志力薄弱，迄未能戒除毒癮，
      惟兼衡被告施用毒品犯行，性質上屬對自我身心健康之自
      戕行為，但對社會秩序隱藏有不良影響，及犯後坦承犯行
      之態度等一切情狀，量處如主文所示之刑。
  三、扣案之白色顆粒粉末一包，經送驗後確呈有海洛因陽性反
      應（檢驗前淨重零點零九五公克，檢驗後淨重零點零八六
      公克），有高雄市立凱旋醫院於九十八年十月三十日以高
      市凱醫驗字第一一五四九號函附濫用藥物成品檢驗鑑定書
      一紙附卷可憑，是屬毒品危害防制條例所明定列管之第一
      級毒品海洛因，應各併同難以析離之分裝袋一只，依毒品
      危害防制條例第十八條第一項前段之規定，宣告沒收銷燬
      之。另扣案針筒一支，則為被告所有並供其注射毒品使用
      ，亦據被告供承甚明，是該針筒一支為被告所有並供其犯
      罪使用之物甚明，則依刑法第三十八條第一項第二款之規
      定沒收之。
據上論斷，應依刑事訴訟法第二百九十九條第一項前段、第二百
七十三條之一第一項、第三百十條之二、第四百五十四條，毒品
危害防制條例第十條第一項、第十八條第一項前段，刑法第十一
條前段、第四十七條第一項、第三十八條第一項第二款，判決如
主文。
本案經檢察官黃信勇到庭執行職務。
中    華    民    國    99    年    1     月    29    日
                  刑事第四庭  法  官  程克琳
以上正本證明與原本無異。
如不服本判決應於收受本判決後10日內向本院提出上訴書狀，並
應敘述具體理由。如未敘述上訴理由者，應於上訴期間屆滿後20
日內向本院補提理由書狀（均須按他造當事人之人數附繕本）「
切勿逕送上級法院」。
                              書記官  康紀媛
中    華    民    國    99    年    1     月    29    日
附錄本案論罪科刑法條
毒品危害防制條例第10條：
施用第一級毒品者，處 6 月以上 5 年以下有期徒刑。
施用第二級毒品者，處 3 年以下有期徒刑。

司法院資訊處製作；財團法人民間司法改革基金會備份。
